臺灣高等法院刑事裁定
110年度抗字第2019號
抗  告  人  
即  受刑人  朱建忠



上列抗告人即受刑人因聲請定其應執行刑案件，不服臺灣宜蘭地
方法院中華民國110年10月29日110年度聲字第577號裁定，提起
抗告，本院裁定如下：
    主  文
抗告駁回。
    理  由
一、按裁判確定前犯數罪者，併合處罰之；數罪併罰，有二裁判
    以上者，依刑法第51條之規定，定其應執行之刑；宣告多數
    有期徒刑者，於各刑中之最長期以上，各刑合併之刑期以下
    ，定其刑期，但不得逾30年，刑法第50條第1項前段、第
　　53條、第51條第5款分別定有明文。次按法律上屬於自由裁
    量事項，尚非概無法律性之拘束，在法律上有其外部界限及
    內部界限。前者法律之具體規定，使法院得以具體選擇為適
    當裁判，此為自由裁量之外部界限。後者法院為自由裁量時
    ，應考量法律之目的，法律秩序之理念所在，此為自由裁量
    之內部界限。法院為裁判時，兩者均不得有所踰越（最高法
    院92年度台非字第187號判決意旨參照）。又對於定應執行
    刑之案件，法院所為刑之酌定，本屬實體法上賦予法院依個
    案自由裁量之職權，如所為裁量未逾法定範圍（即各刑中之
    最長期以上、各刑合併之刑期以下之法定範圍內），且無濫
    權情形，即無違法可言（最高法院101年度台抗字第463 號
    裁定意旨參照）。次按，數罪併罰案件之實體裁判確定後，
    即生實質之確定力，除因增加經另案判決確定合於數罪併罰
    之其他犯罪，或原定應執行刑之數罪中有部分犯罪，因非常
    上訴、再審程序而經撤銷改判，或有赦免、減刑等情形，致
    原裁判定刑之基礎已經變動，或其他客觀上有責罰顯不相當
    之特殊情形，為維護極重要之公共利益，而有另定應執行刑
    之必要者外，法院應受原確定裁定實質確定力之拘束。已經
    定應執行刑確定之各罪，除上開例外情形外，法院再就該各
    罪之全部或部分重複定其應執行刑，前、後二裁定對於同一
    宣告刑重複定刑，行為人顯有因同一行為遭受雙重處罰之危
    險，自均屬違反一事不再理原則，不以定刑之各罪範圍全部
    相同者為限（最高法院110年度台抗大字第489號裁定意旨參
    照）。
二、抗告意旨略以：抗告人即受刑人朱建忠（下稱抗告人）所犯
    之罪為毒品施用罪，應以累進遞減之原則酌定應執行刑；並
    請求就附表一至四合併定應執行刑云云。
三、經查：
　㈠抗告人因犯如附表一、二所示之罪，經法院判處如附表一、
    二所示之刑確定在案，而如附表一編號2至5所示之罪，係在
    附表一編號1所示之罪判決確定日即民國107年7月20日前所
    犯；附表二編號2所示之罪，係在附表二編號1所示之罪判決
    確定日即108年4月2日前所犯。檢察官依刑法第53條、第51
    條第5款就附表一、二所示之罪聲請分別定應執行刑，自屬
    正當，考量抗告人犯罪情節、行為次數，對於抗告人所犯數
    罪為整體非難評價及刑法量刑公平正義理念之內部限制，復
    權衡審酌抗告人之責任與整體刑法目的及相關刑事政策，認
    原裁定就抗告人所犯如附表一所示之罪所處之刑，定其應執
    行之有期徒刑為9年2月；附表二所示之罪所處之刑，定其應
    執行刑為10月，已審酌各罪之犯罪類型、行為次數等整體評
    價，且係在上開罪刑中之最長期以上，及附表一、二分別所
    示各罪所處之刑合併之刑期以下，經核並未逾越刑法第51條
    第5款所定量刑裁量之外部性界限，又適用「限制加重原則
    」之量刑原理，對抗告人給予適度之刑罰折扣，符合法律授
    與裁量權之目的，與所適用法規目的之內部性界限無違，亦
    無違罪刑相當原則。查原審裁定業已審酌受刑人犯罪之情節
    及行為次數，對於受刑人所犯數罪為整體評價，並給予抗告
    人適度之刑罰折扣，其酌定之應執行刑，符合法律授與裁量
    權之目的，並未悖於法律秩序之理念，亦符合法規範之目的
    ，核無違反內部性界限之情形；復觀諸各該確定判決，抗告
    人於附表一編號1所示為不能安全駕駛動力交通工具罪、附
    表一編號2、3所示為販賣第二級毒品、附表一編號4、5所示
    為施用第二級毒品罪，見被告除反覆密集施用第二級毒品，
    戕害自身之餘，犯罪之不法惡性已升高至販賣第二級毒品，
    整體犯罪歷程已顯現其法治觀念已有偏差，足見抗告人顯然
    無視我國禁毒政策，嚴重危害社會治安，應予非難，核與施
    用毒品者，主要係自身身體健康，未危及他人之情形相迥，
    自無從等同併論；抗告人於附表二編號1所示為不能安全駕
    駛動力交通工具罪、附表二編號2所示為持有第二級毒品純
    質淨重二十公克以上罪，罪質不同，行為態樣、手段、動機
    迥異，顯見其輕忽法律，未深切悔改其犯行，自不宜給予過
    度之刑罰優惠，原審在上開範圍內，綜合斟酌抗告人犯罪行
    為之不法與罪責程度，及對其施以矯正之必要性；對抗告人
    所犯附表一、二所示之罪再給予適度之刑罰折扣，而裁定如
    前述之應執行刑，難認有失權衡意義而有裁量權濫用之情形
    ，是原審裁量權之行使，顯未悖於法律秩序之理念，自符合
    法規範之目的。
  ㈡檢察官聲請就如附表三、四定其應執行之刑部分，雖據抗告
    人請求檢察官就得易科罰金及不得易科罰金部分聲請定應執
    行刑，有臺灣宜蘭地方檢察署依102年1月25日修正施行之刑
    法第50條調查受刑人是否聲請定應執行刑調查表附卷足稽，
    固符合刑法第50條裁判確定前犯數罪併合處罰之規定。惟查
    ，抗告人所犯如附表三編號8至12所示各罪，與如附表四編
    號1所示之罪，符合裁判確定前犯數罪併合處罰之規定，曾
    經原審法院以108年度易字第613號判決定其應執行刑有期徒
    刑1年4月確定；所犯如附表三編號16所示之罪，與如附表四
    編號3至23所示各罪，符合裁判確定前犯數罪併合處罰之規
    定，曾經原審法院以109年度易字第142號判決定其應執行刑
    有期徒刑2年6月確定，有各該判決書附卷可稽（見原審卷第
    93至101頁、第141至155頁）。揆諸前揭裁定意旨，上開各
    罪既無前揭裁定所揭櫫「增加經另案判決確定合於數罪併罰
    之其他犯罪」、「原定應執行刑之數罪中有部分犯罪，因非
    常上訴、再審程序而經撤銷改判，或有赦免、減刑等情形，
    致原裁判定刑之基礎已經變動」或「其他客觀上有責罰顯不
    相當之特殊情形，為維護極重要之公共利益，而有另定應執
    行刑之必要」等例外情形，則前案判決所定之應執行刑仍屬
    合法存在而具有實質確定力。檢察官聲請將原本已與他罪合
    併定應執行刑之如附表三編號8至12、16所示各罪予以拆出
    ，另與受刑人所犯如附表三其餘各罪重複定其應執行之刑；
    如附表四編號1、3至23所示各罪予以拆出，另與受刑人所犯
    如附表四其餘各罪重複定其應執行之刑，俱屬違反一事不再
    理原則，原裁定據此駁回聲請人關於附表三、四部分聲請，
    自無違誤。從而，抗告人以：如附表三、四所示之罪符合刑
    法第50條併合處罰之條件，且抗告人所犯均施用毒品及竊盜
    等罪，應以累進遞減之原則酌定應執行刑云云，提起本件抗
    告，為無理由，應予駁回。
據上論結，應依刑事訴訟法第412條，裁定如主文。
中　　華　　民　　國　　110 　年　　12　　月　　30　　日
                  刑事第九庭    審判長法　官  潘翠雪
                                      法　官  俞秀美
                                      法　官  陳俞婷
以上正本證明與原本無異。
如不服本裁定，應於收受送達後五日內向本院提出抗告狀。
                                      書記官  李政庭
中　　華　　民　　國　　110 　年　　12　　月　　30　　日
附表一
編         號  1 2 3 罪         名  不能安全駕駛動力交通工具罪 毒品危害防制條例 毒品危害防制條例 宣   告   刑  有期徒刑2月 有期徒刑7年2月 有期徒刑7年2月 犯 罪 日 期  107年5月9日 107年1月25日 107年4月22日 偵查(自訴)機關年度案號  新北地檢107年度速偵字第1597號 宜蘭地檢107 年度偵字第4189、4521、4522號 宜蘭地檢107 年度偵字第4189、4521、4522號  最  後  事實審 法  院 臺灣新北地方法院 臺灣宜蘭地方法院 臺灣宜蘭地方法院  案  號 107年度交簡字第1775號 107年度訴字第416號 107年度訴字第416號  判  決日  期 107年6月13日 108年2月19日 108年2月19日   確定   判決 法  院 臺灣新北地方法院 臺灣宜蘭地方法院 臺灣宜蘭地方法院  案  號 107年度交簡字第1775號 107年度訴字第416號 107年度訴字第416號  判決確定日期 107年7月20日 108年3月18日 108年3月18日 是否得易科罰金        是       否       否 備         註  新北地檢107年度執字第12742號（已執畢） 宜蘭地檢108年度執字第1152號（編號2至3經宜蘭地院以107年度訴字第416號判決應執行刑有期徒刑9年）   
編         號  4 5  罪         名  毒品危害防制條例 毒品危害防制條例  宣   告   刑  有期徒刑2月 有期徒刑3月  犯 罪 日 期  107年4月28日 107年7月9日  偵查(自訴)機關年度案號  宜蘭地檢108 年度毒偵字第646號 宜蘭地檢108 年度毒偵字第646號   最  後  事實審 法  院 臺灣宜蘭地方法院 臺灣宜蘭地方法院   案  號 108年度訴字第357號、108年度易字第618號 108年度訴字第357號、108年度易字第618號   判  決日  期 109年1月3日 109年1月3日    確定   判決 法  院 臺灣宜蘭地方法院 臺灣宜蘭地方法院   案  號 108年度訴字第357號、108年度易字第618號 108年度訴字第357號、108年度易字第618號   判決確定日期 109年2月5日 109年2月5日  是否得易科罰金        否       否  備         註  宜蘭地檢109年度執字第534號（編號4至5經宜蘭地院以108年度訴字第357號、108年度易字第618號判決應執行刑有期徒刑4月）   
附表二
編         號  1 2 罪         名  不能安全駕駛動力交通工具罪 毒品危害防制條例 宣   告   刑  有期徒刑3月 有期徒刑9月 犯 罪 日 期  108年1月5日 108年1月10日至同年月17日 偵查(自訴)機關年度案號  宜蘭地檢108年度偵字第532號 宜蘭地檢107年度毒偵字第175號  最  後  事實審 法  院 臺灣宜蘭地方法院 臺灣宜蘭地方法院  案  號 108年度交簡字第158號 108年度訴字第219號  判  決日  期 108年3月11日 108年11月28日   確定   判決 法  院 臺灣宜蘭地方法院 臺灣宜蘭地方法院  案  號 108年度交簡字第158號 108年度訴字第219號  判決確定日期 108年4月2日 108年12月19日 是否得易科罰金        是       否 備         註  宜蘭地檢108年度執字第1190號（已執畢） 宜蘭地檢109年度執字第221號 
附表三
編         號  1 2 3 罪         名  毒品危害防制條例       竊盜       傷害 宣   告   刑  有期徒刑2月 有期徒刑2月 有期徒刑4月 犯 罪 日 期  108年4月6日 108年7月7日 108年4月22日 偵查(自訴)機關年度案號  宜蘭地檢108年度毒偵字第309號 宜蘭地檢107 年度偵字第3875號 宜蘭地檢107 年度偵字第4237號  最  後  事實審 法  院 臺灣宜蘭地方法院 臺灣宜蘭地方法院 臺灣宜蘭地方法院  案  號 108年度簡字第538號 108年度簡字第638號 108年度簡字第751號  判  決日  期 108年7月19日 108年8月23日 108年10月8日   確定   判決 法  院 臺灣宜蘭地方法院 臺灣宜蘭地方法院 臺灣宜蘭地方法院  案  號 108年度簡字第538號 108年度簡字第638號 108年度簡字第751號  判決確定日期 108年8月12日 108年9月16日 108年11月7日 是否得易科罰金        是       是       是 備         註  宜蘭地檢108年度執字第2702號 宜蘭地檢108年度執字第2799號 宜蘭地檢108年度執字第3170號 
編         號  4 5 6 罪         名  毒品危害防制條例       竊盜       竊盜 宣   告   刑  有期徒刑3月 有期徒刑4月 有期徒刑2月 犯 罪 日 期  108年6月22日 108年6月21日 108年7月6日 偵查(自訴)機關年度案號  宜蘭地檢108年度毒偵字第574號 宜蘭地檢108年度偵字第4005、4027號 宜蘭地檢108年度偵字第4005、4027號  最  後  事實審 法  院 臺灣宜蘭地方法院 臺灣宜蘭地方法院 臺灣宜蘭地方法院  案  號 108年度簡字第713號 108年度簡字第637號 108年度簡字第637號  判  決日  期 108年10月9日 108年9月23日 108年9月23日   確定   判決 法  院 臺灣宜蘭地方法院 臺灣宜蘭地方法院 臺灣宜蘭地方法院  案  號 108年度簡字第713號 108年度簡字第637號 108年度簡字第637號  判決確定日期 108年10月28日 108年10月17日 108年10月17日 是否得易科罰金        是       是       是 備         註  宜蘭地檢108年度執字第3226號 宜蘭地檢109年度執字第43號（編號5至7經宜蘭地院以108年度簡字第637號判決定應執行刑有期徒刑8月）   
編         號  7 8 9 罪         名        竊盜       竊盜       竊盜 宣   告   刑  有期徒刑3月 有期徒刑2月 有期徒刑4月 犯 罪 日 期  108年7月7日 108年7月4日 108年7月6日 偵查(自訴)機關年度案號  宜蘭地檢108年度偵字第4005、4027號 宜蘭地檢108年度偵字第4690、4725、5512號 宜蘭地檢108年度偵字第4690、4725、5512號  最  後  事實審 法  院 臺灣宜蘭地方法院 臺灣宜蘭地方法院 臺灣宜蘭地方法院  案  號 108年度簡字第637號 108年度易字第613號 108年度易字第613號  判  決日  期 108年9月23日 108年12月18日 108年12月18日   確定   判決 法  院 臺灣宜蘭地方法院 臺灣宜蘭地方法院 臺灣宜蘭地方法院  案  號 108年度簡字第637號 108年度易字第613號 108年度易字第613號  判決確定日期 108年10月17日 109年1月30日 109年1月30日 是否得易科罰金        是       是       是 備         註  宜蘭地檢109年度執字第43號（編號5至7經宜蘭地院以108年度簡字第637號判決定應執行刑有期徒刑8月）  宜蘭地檢109年度執字第526號 宜蘭地檢109年度執字第526號 
編         號  10 11 12 罪         名        竊盜       竊盜       竊盜 宣   告   刑  有期徒刑3月 有期徒刑6月 有期徒刑2月 犯 罪 日 期  108年7月16日 108年7月16日 108年7月20日 偵查(自訴)機關年度案號  宜蘭地檢108年度偵字第4690、4725、5512號 宜蘭地檢108年度偵字第4690、4725、5512號 宜蘭地檢108年度偵字第4690、4725、5512號  最  後  事實審 法  院 臺灣宜蘭地方法院 臺灣宜蘭地方法院 臺灣宜蘭地方法院  案  號 108年度易字第613號 108年度易字第613號 108年度易字第613號  判  決日  期 108年12月18日 108年12月18日 108年12月18日   確定   判決 法  院 臺灣宜蘭地方法院 臺灣宜蘭地方法院 臺灣宜蘭地方法院  案  號 108年度易字第613號 108年度易字第613號 108年度易字第613號  判決確定日期 109年1月30日 109年1月30日 109年1月30日 是否得易科罰金        是       是       是 備         註  宜蘭地檢109年度執字第526號 宜蘭地檢109年度執字第526號 宜蘭地檢109年度執字第526號 
編         號  13 14 15 罪         名        竊盜       竊盜 毒品危害防制條例 宣   告   刑  有期徒刑10月 有期徒刑8月 有期徒刑8月 犯 罪 日 期  108年7月18日 108年7月20日 108年7月24日15時46分許為警採尿時回溯26小時內某時 偵查(自訴)機關年度案號  宜蘭地檢108年度偵字第4690、4725、5512號 宜蘭地檢108年度偵字第4690、4725、5512號 宜蘭地檢108 年度毒偵字第646號  最  後  事實審 法  院 臺灣宜蘭地方法院 臺灣宜蘭地方法院 臺灣宜蘭地方法院  案  號 108年度易字第613號 108年度易字第613號 108年度訴字第357號、108年度易字第618號  判  決日  期 108年12月18日 108年12月18日 109年1月3日   確定   判決 法  院 臺灣宜蘭地方法院 臺灣宜蘭地方法院 臺灣宜蘭地方法院  案  號 108年度易字第613號 108年度易字第613號 108年度訴字第357號、108年度易字第618號  判決確定日期 109年1月30日 109年1月30日 109年2月5日 是否得易科罰金        否       否       否 備         註  宜蘭地檢109年度執字第527號（編號13至14經宜蘭地院以108年度簡字第613號判決應執行刑有期徒刑1年2月）  宜蘭地檢109年度執字第535號 
編         號  16 罪         名        竊盜 宣   告   刑  有期徒刑3月 犯 罪 日 期  108年8月9日（宜蘭地院109年度易字第142號判決編號17） 偵查(自訴)機關年度案號  宜蘭地檢108年度偵字第6506號等  最  後  事實審 法  院 臺灣宜蘭地方法院  案  號 109年度易字第142號  判  決日  期 110年5月11日   確定   判決 法  院 臺灣宜蘭地方法院  案  號 109年度易字第142號  判決確定日期 110年6月23日 是否得易科罰金        是 備         註  宜蘭地檢110年度執字第1439號 
附表四
編         號  1 2 3 罪         名        竊盜 毒品危害防制條例       竊盜 宣   告   刑  有期徒刑5月 有期徒刑2月 有期徒刑5月 犯 罪 日 期  108年8月24日（宜蘭地院108年度易字第613號判決編號8） 108年10月13日 108年9月16日 偵查(自訴)機關年度案號  宜蘭地檢108年度偵字第4690、4725、5512號 宜蘭地檢108年度毒偵字第852號 宜蘭地檢108年度偵字第6506號等  最  後  事實審 法  院 臺灣宜蘭地方法院 臺灣宜蘭地方法院 臺灣宜蘭地方法院  案  號 108年度易字第613號 109年度簡字第447號 109年度易字第142號  判  決日  期 108年12月18日 109年6月19日 110年5月11日   確定   判決 法  院 臺灣宜蘭地方法院 臺灣宜蘭地方法院 臺灣宜蘭地方法院  案  號 108年度易字第613號 109年度簡字第447號 109年度易字第142號  判決確定日期 109年1月30日 109年7月20日 110年6月23日 是否得易科罰金        是       是       是 備         註  宜蘭地檢109年度執字第526號 宜蘭地檢109年度執字第1947號 宜蘭地檢110年度執字第1439號 
編         號  4 5 6 罪         名        竊盜       竊盜       竊盜 宣   告   刑  有期徒刑4月 有期徒刑5月 有期徒刑3月 犯 罪 日 期  108年10月2日 108年10月4日 108年10月5日 偵查(自訴)機關年度案號  宜蘭地檢108年度偵字第6506號等 宜蘭地檢108年度偵字第6506號等 宜蘭地檢108年度偵字第6506號等  最  後  事實審 法  院 臺灣宜蘭地方法院 臺灣宜蘭地方法院 臺灣宜蘭地方法院  案  號 109年度易字第142號 109年度易字第142號 109年度易字第142號  判  決日  期 110年5月11日 110年5月11日 110年5月11日   確定   判決 法  院 臺灣宜蘭地方法院 臺灣宜蘭地方法院 臺灣宜蘭地方法院  案  號 109年度易字第142號 109年度易字第142號 109年度易字第142號  判決確定日期 110年6月23日 110年6月23日 110年6月23日 是否得易科罰金        是       是       是 備         註  宜蘭地檢110年度執字第1439號 宜蘭地檢110年度執字第1439號 宜蘭地檢110年度執字第1439號 
編         號  7 8 9 罪         名        竊盜       竊盜       竊盜 宣   告   刑  有期徒刑3月 有期徒刑4月 有期徒刑6月 犯 罪 日 期  108年10月6日 108年10月8日 108年10月11日 偵查(自訴)機關年度案號  宜蘭地檢108年度偵字第6506號等 宜蘭地檢108年度偵字第6506號等 宜蘭地檢108年度偵字第6506號等  最  後  事實審 法  院 臺灣宜蘭地方法院 臺灣宜蘭地方法院 臺灣宜蘭地方法院  案  號 109年度易字第142號 109年度易字第142號 109年度易字第142號  判  決日  期 110年5月11日 110年5月11日 110年5月11日   確定   判決 法  院 臺灣宜蘭地方法院 臺灣宜蘭地方法院 臺灣宜蘭地方法院  案  號 109年度易字第142號 109年度易字第142號 109年度易字第142號  判決確定日期 110年6月23日 110年6月23日 110年6月23日 是否得易科罰金        是       是       是 備         註  宜蘭地檢110年度執字第1439號 宜蘭地檢110年度執字第1439號 宜蘭地檢110年度執字第1439號 
編         號  10 11 12 罪         名        竊盜       竊盜       竊盜 宣   告   刑  有期徒刑3月 有期徒刑3月 有期徒刑3月 犯 罪 日 期  108年10月12日 108年10月12日 108年10月13日 偵查(自訴)機關年度案號  宜蘭地檢108年度偵字第6506號等 宜蘭地檢108年度偵字第6506號等 宜蘭地檢108年度偵字第6506號等  最  後  事實審 法  院 臺灣宜蘭地方法院 臺灣宜蘭地方法院 臺灣宜蘭地方法院  案  號 109年度易字第142號 109年度易字第142號 109年度易字第142號  判  決日  期 110年5月11日 110年5月11日 110年5月11日   確定   判決 法  院 臺灣宜蘭地方法院 臺灣宜蘭地方法院 臺灣宜蘭地方法院  案  號 109年度易字第142號 109年度易字第142號 109年度易字第142號  判決確定日期 110年6月23日 110年6月23日 110年6月23日 是否得易科罰金        是       是       是 備         註  宜蘭地檢110年度執字第1439號 宜蘭地檢110年度執字第1439號 宜蘭地檢110年度執字第1439號 
編         號  13 14 15 罪         名        竊盜       竊盜       竊盜 宣   告   刑  有期徒刑4月 有期徒刑3月 有期徒刑3月 犯 罪 日 期  108年10月13日 108年10月14日 108年10月14日 偵查(自訴)機關年度案號  宜蘭地檢108年度偵字第6506號等 宜蘭地檢108年度偵字第6506號等 宜蘭地檢108年度偵字第6506號等  最  後  事實審 法  院 臺灣宜蘭地方法院 臺灣宜蘭地方法院 臺灣宜蘭地方法院  案  號 109年度易字第142號 109年度易字第142號 109年度易字第142號  判  決日  期 110年5月11日 110年5月11日 110年5月11日   確定   判決 法  院 臺灣宜蘭地方法院 臺灣宜蘭地方法院 臺灣宜蘭地方法院  案  號 109年度易字第142號 109年度易字第142號 109年度易字第142號  判決確定日期 110年6月23日 110年6月23日 110年6月23日 是否得易科罰金        是       是       是 備         註  宜蘭地檢110年度執字第1439號 宜蘭地檢110年度執字第1439號 宜蘭地檢110年度執字第1439號 
編         號  16 17 18 罪         名        竊盜       竊盜       竊盜 宣   告   刑  有期徒刑2月 有期徒刑4月 有期徒刑3月 犯 罪 日 期  108年9月30日 108年10月14日 108年9月4日 偵查(自訴)機關年度案號  宜蘭地檢108年度偵字第6506號等 宜蘭地檢108年度偵字第6506號等 宜蘭地檢108年度偵字第6506號等  最  後  事實審 法  院 臺灣宜蘭地方法院 臺灣宜蘭地方法院 臺灣宜蘭地方法院  案  號 109年度易字第142號 109年度易字第142號 109年度易字第142號  判  決日  期 110年5月11日 110年5月11日 110年5月11日   確定   判決 法  院 臺灣宜蘭地方法院 臺灣宜蘭地方法院 臺灣宜蘭地方法院  案  號 109年度易字第142號 109年度易字第142號 109年度易字第142號  判決確定日期 110年6月23日 110年6月23日 110年6月23日 是否得易科罰金        是       是       是 備         註  宜蘭地檢110年度執字第1439號 宜蘭地檢110年度執字第1439號 宜蘭地檢110年度執字第1439號 
編         號  19 20 21 罪         名        竊盜       竊盜       竊盜 宣   告   刑  有期徒刑4月 有期徒刑4月 有期徒刑4月 犯 罪 日 期  108年9月19日 108年9月21日 108年9月22日 偵查(自訴)機關年度案號  宜蘭地檢108年度偵字第6506號等 宜蘭地檢108年度偵字第6506號等 宜蘭地檢108年度偵字第6506號等  最  後  事實審 法  院 臺灣宜蘭地方法院 臺灣宜蘭地方法院 臺灣宜蘭地方法院  案  號 109年度易字第142號 109年度易字第142號 109年度易字第142號  判  決日  期 110年5月11日 110年5月11日 110年5月11日   確定   判決 法  院 臺灣宜蘭地方法院 臺灣宜蘭地方法院 臺灣宜蘭地方法院  案  號 109年度易字第142號 109年度易字第142號 109年度易字第142號  判決確定日期 110年6月23日 110年6月23日 110年6月23日 是否得易科罰金        是       是       是 備         註  宜蘭地檢110年度執字第1439號 宜蘭地檢110年度執字第1439號 宜蘭地檢110年度執字第1439號 
編         號  22 23 罪         名        竊盜       竊盜 宣   告   刑  有期徒刑4月 有期徒刑4月 犯 罪 日 期  108年9月25日 108年9月22日 偵查(自訴)機關年度案號  宜蘭地檢108年度偵字第6506號等 宜蘭地檢108年度偵字第6506號等  最  後  事實審 法  院 臺灣宜蘭地方法院 臺灣宜蘭地方法院  案  號 109年度易字第142號 109年度易字第142號  判  決日  期 110年5月11日 110年5月11日   確定   判決 法  院 臺灣宜蘭地方法院 臺灣宜蘭地方法院  案  號 109年度易字第142號 109年度易字第142號  判決確定日期 110年6月23日 110年6月23日 是否得易科罰金        是       是 備         註  宜蘭地檢110年度執字第1439號 宜蘭地檢110年度執字第1439號